【裁判字號】    97,交聲,16
【裁判日期】    970408
【裁判案由】    聲明異議
【裁判全文】
臺灣屏東地方法院刑事裁定              97年度交聲字第16號
原處分機關  交通部公路總局高雄區監理所屏東監理站
異  議  人
即受處分人  乙○○
上列受處分人因違反道路交通管理處罰條例案件，對於交通部公
路總局高雄區監理所屏東監理站於民國96年12月31日所為之屏監
違字第裁82-N00000000號處分（原舉發通知單案號：高警交字第
N00000000 號），聲明異議，本院裁定如下：
    主  文
異議駁回。
    理  由
一、原處分機關係以：異議人即受處分人騎乘KN6-702 號普通重
    型機車，於民國96年12月01日15時30分被警舉發「闖紅燈」
    違規，有高警交字第N00000000 號違規罰單可稽，並經舉發
    單位查復證稱依法舉發並無不當，本機關爰依道路交通管理
    處罰條例第53條第1 項及違反道路交通管理事件統一裁罰基
    準表第53條第1 項裁處異議人應繳納罰鍰新臺幣1800元，逾
    期則以法定較高額罰鍰裁處，並依道路交通管理處罰條例第
    63條第1 項記違規點數3 點。
二、異議意旨則以：異議人於案發當時從里嶺大橋右轉往旗山方
    向行駛，當時經過高雄縣旗南三路與篤實巷路口時，號誌燈
    仍為綠色，通過停止線的時候，號誌才變為黃燈，因此，異
    議人當時並沒有闖紅燈，況且執行勤務的員警是躲在某家商
    店招牌後面取締，因此其視線不佳，並無法看清案發當時的
    情形，為此聲明異議等語。
三、按汽車駕駛人，行經有燈光號誌管制之交岔路口闖紅燈者，
    處新臺幣1,800 元以上5,400 元以下罰鍰。道路交通管理處
    罰條例第53條第1 項訂有明文規定。經查，異議人之違規情
    節，業據證人即舉發之警員甲○○到庭證稱：「當時我們在
    旗楠路口取締闖紅燈，當時就是異議人騎乘機車從大樹往旗
    山方向過來，當時紅綠燈是連鎖性的，異議人過來時，經過
    二個路口，第一個路口就是旗楠三路與舊旗楠山路交叉口，
    第一個路口還沒有過的時候，就已經開始閃黃燈，異議人一
    通過就變成紅燈，第二個路口是旗楠三路口與篤實巷路口，
    第一個路口和第二個路口間隔約壹佰公尺，第一個路口變紅
    燈，第二個路口也是變紅燈，異議人穿過第一個路口之後，
    繼續闖過第二個路口紅燈，雖然他的時速只有三、四十公里
    。」等語可稽，且觀之異議人所提出之卷附之照片可知，從
    舉發之警員甲○○當時所站立的位置（即書立有「檳榔甘蔗
    甘蔗汁」字樣的招牌的後面），可以明顯看到前方路口的交
    通號誌變化情形，足見證人甲○○應無錯看交通號誌之可能
    ，從而，本院認為證人甲○○上開之證詞，應可採信，異議
    人抗辯其未闖紅燈等語，應不足採信。綜上，本件異議為無
    理由，原處分機關之處分，經核於法並無不合，異議人之聲
    明異議應予駁回。
四、據上論斷，應依道路交通案件處理辦法第19條，裁定如主文
    。
中    華    民    國    97    年    4     月    8     日
                  刑事第四庭    法  官  王炳人
以上正本證明與原本無異。
如不服本裁定應於收受送達後五日內向本院提出抗告書狀敘述抗
告之理由抗告於台灣高等法院高雄分院。
中    華    民    國    97    年    4     月    8     日
                                書記官  潘豐益


司法院資訊處製作；財團法人民間司法改革基金會備份。
